臺灣臺南地方法院民事判決
109年度簡上字第225號
上  訴  人  徐憲裕  

被上訴人    ALEXANDER HEIMANN （亞歷山卓海曼）

訴訟代理人（法扶律師）楊淳涵律師
上列當事人間請求損害賠償事件，上訴人對於民國109年7月22日
本院新市簡易庭109年度新簡字第246號第一審判決提起上訴，本
院於民國110年5月12日言詞辯論終結，判決如下：
    主  文
原判決關於命上訴人給付部分，及該部分假執行之宣告，均廢棄
。
上開廢棄部分，被上訴人在第一審之訴駁回。
第二審訴訟費用新臺幣1,500元由被上訴人負擔。
  事實及理由
一、被上訴人主張：上訴人居住在臺南市○區○○街000巷00弄 00
    號（下稱系爭公寓）2樓，被上訴人租住在系爭公寓1樓。被
    上訴人與其妻胡淑雯於民國108年3月22日16時許，因上訴人
    欲停放機車之位置，與上訴人在系爭公寓1樓門前馬路發生
    爭執。被上訴人合法承租系爭公寓1樓，本有權自由出入系
    爭公寓共用部分之樓梯及樓梯間，被上訴人為瞭解上訴人居
    住之樓層，進入系爭公寓，於離開之際，上訴人竟站立在系
    爭公寓大門口阻擋被上訴人進出，告知被上訴人「我現在不
    讓你出來」等語，且舉起右手、右腳阻擋，不法強制阻擋被
    上訴人離去；被上訴人為離開該處，以手推上訴人，欲走出
    系爭公寓大門，上訴人明知與被上訴人糾纏，可能導致被上
    訴人受傷，竟拉住被上訴人之手，阻擋被上訴人離去，上訴
    人係故意或不違背其本意，傷害被上訴人，致被上訴人受有
    右手1公分表淺撕裂傷之傷害。被上訴人因上訴人強制及傷
    害行為受有醫療費損害及非財產上損害，爰依侵權行為損害
    賠償之法律關係，請求上訴人賠償醫療費新臺幣(下同)1,02
    0元、精神慰撫金50,000元，及自刑事附帶民事訴訟起訴狀
    繕本送達翌日起至清償日止，按週年利率5％計算之利息等語
    。
二、上訴人則以：被上訴人承租系爭公寓1樓鐵捲門旁之鐵皮磚
    造平房違章建築，非屬系爭公寓之一部，被上訴人無權進出
    系爭公寓2樓以上區域。被上訴人無故侵入系爭公寓2樓樓梯
    間窺探，上訴人懷疑被上訴人不懷善意，告知被上訴人其已
    報警，被上訴人不能離去，等候警察來處理等語，詎被上訴
    人竟以手推擊上訴人胸膛，致上訴人受有雙側性前胸壁挫傷
    ，上訴人雖有出手阻擋被上訴人離去，但並無妨害被上訴人
    自由之意，亦未碰觸被上訴人右手，且被上訴人身形、氣力
    較上訴人強壯，被上訴人右手受傷顯與上訴人無關。上訴人
    被訴傷害及強制罪刑事案件，業經臺灣高等法院臺南分院判
    決無罪確定在案，被上訴人請求賠償，並無理由等語，資為
    抗辯。
三、被上訴人於原審起訴聲明：上訴人應給付被上訴人51,020元
    ，及自刑事附帶民事起訴狀繕本送達翌日起至清償日止，按
    週年利率5％計算之利息，並願供擔保請准宣告假執行。原審
    判命上訴人應給付被上訴人31,020元（即醫療費1,020元、
    精神慰撫金3萬元)，及自109年3月8日起至清償日止，按週
    年利率5％計算之利息，並依職權為假執行之宣告，另駁回被
    上訴人其餘之訴。上訴人就原審判命其給付部分聲明不服，
    提起上訴，上訴聲明：㈠原判決不利於上訴人部分廢棄。㈡上
    開廢棄部分，被上訴人在第一審之訴駁回。被上訴人答辯聲
    明：上訴駁回。被上訴人就原判決敗訴部分(即精神慰撫金2
    萬元及該部分利息)，未據聲明不服而告確定，該部分不在
    本院審理範圍，併予敘明。
四、本件依民事訴訟法第270條之1第1項第3款規定，整理並協議
    兩造不爭執事項如下：
　㈠兩造係位於臺南市○區○○街000巷00弄00號公寓(即系爭公寓)
    之住戶，上訴人居住在2樓，被上訴人居住在1樓。兩造於10
    8年3月22日下午4時許，在系爭公寓1樓門前馬路，因上訴人
    停放機車位置發生口角爭執。兩造各自做完警詢筆錄後，上
    訴人於當日至台南新樓醫院急診，經診斷為「雙側性前胸壁
    挫傷」，於同日晚上8時離院；被上訴人於翌日(23日)0時38
    分至成大醫院急診，經診斷為「右手1公分表淺撕裂傷」，
    於同日1時12分離院。
　㈡兩造因上開爭執，被上訴人對上訴人提出涉嫌強制罪及傷害
    罪之刑事告訴，經臺灣臺南地方檢察署檢察官偵查後，以10
    9年度調偵字第52號聲請簡易判決處刑，經本院刑事庭以109
    年度簡字第443號受理後，被上訴人於109年2月19日提起刑
    事附帶民事訴訟請求侵權行為損害賠償，嗣本院刑事庭於10
    9年2月24日以109年度簡字第443號刑事簡易判決認定：上訴
    人以一行為觸犯修正前刑法第277條第1項傷害罪及刑法第30
    4條第1項強制罪，依刑法第55條規定從一重依傷害罪論處，
    判處上訴人拘役50日，如易科罰金，以1,000元折算1日，另
    於同日以109年度簡附民字第39號裁定將本件附帶民事訴訟
    移送本院民事庭。上訴人對前述刑事簡易判決不服提起上訴
    ，經本院刑事庭以109年度簡上字第96號判決上訴人無罪，
    經被上訴人請求臺灣臺南地方檢察署檢察官提出上訴，經臺
    灣高等法院臺南分院以109年度上易字第713號刑事判決駁回
    上訴確定在案。上訴人亦對被上訴人提出涉嫌公然侮辱罪、
    恐嚇危害安全罪及傷害罪之刑事告訴，經臺灣臺南地方檢察
    署檢察官偵查後，以108年度偵字第8642號為不起訴處分，
    上訴人不服聲請再議，經臺灣高等檢察署臺南檢察分署以10
    8年度上聲議字第1255號駁回再議確定。
　㈢本院刑事庭109年度簡上字第96號案件受命法官於109年6月24
    日準備程序期日勘驗上訴人所提出之手機視訊檔存檔光碟，
    製有勘驗筆錄及攝影畫面截圖15張。
　㈣上訴人專科畢業，現以務農為業，依其108年度稅務電子閘門
    財產所得調件明細表所示，上訴人108年度有租賃所得45萬
    元，名下有6筆不動產；被上訴人德國籍，現就讀成功大學
    博士班，月收入為獎學金加實驗室研究費共約15,000元。
五、本院之判斷：
  ㈠按當事人主張有利於己之事實者，就其事實有舉證之責任，
    民事訴訟法第277條前段定有明文，是民事訴訟如係由原告
    主張權利者，應先由原告負舉證之責，若原告先不能舉證，
    以證實自己主張之事實為真實，即令被告就其抗辯事實不能
    舉證，或其所舉證據尚有疵累，亦應駁回原告之請求(最高
    法院108年度台上字第1048號判決意旨參照)。次按負舉證責
    任之當事人，須證明至使法院就該待證事實獲得確實之心證
    ，始盡其證明責任（最高法院106年度台上字第2062號判決
    參照）。又侵權行為之成立，須行為人因故意過失不法侵害
    他人權利，亦即行為人須具備歸責性、違法性，並不法行為
    與損害間有因果關係，始能成立，且主張侵權行為損害賠償
    請求權之人，對於侵權行為之成立要件應負舉證責任(最高
    法院108年度台上字第1990號判決意旨參照)。所謂故意，係
    指行為人對於構成侵權行為之事實，明知並有意使其發生，
    或預見其發生而其發生並不違背其本意而言。所謂不法，係
    指行為人客觀上違反法律強制禁止之規定而言。本件被上訴
    人主張上訴人於前揭時、地妨害其離去之自由，並故意傷害
    其身體，致其受有右手1公分表淺撕裂傷等情，為上訴人所
    否認，並以前開情詞為辯，依上開說明，應由被上訴人就上
    訴人對其有妨害自由及傷害之侵權行為，負舉證之責。
  ㈡上訴人未有妨害自由之侵權行為：
　⒈兩造係系爭公寓住戶，上訴人居住在2樓，被上訴人居住在1
    樓。上訴人與其妻胡淑雯（按：嗣後於109年2月5日離婚）
    於108年3月22日下午4時許，在系爭公寓1樓門前馬路，因上
    訴人停放機車位置，與被上訴人發生口角爭執。兩造各自做
    完警詢筆錄後，上訴人於當日至台南新樓醫院急診，經診斷
    為「雙側性前胸壁挫傷」，於同日晚上8時離院；被上訴人
    於翌日(23日)0時38分至成大醫院急診，經診斷為「右手1公
    分表淺撕裂傷」，於同日1時12分離院之事實，為兩造所不 
    爭執(不爭執事項㈠)，並經本院當庭勘驗被上訴人提出事發
    當日其手機錄影檔案，製有勘驗筆錄（如附表一所示）在卷
    可憑（本院卷第213至222頁），可證兩造因言語衝突，發生
    口角爭執，被上訴人為確認上訴人實際居住之樓層，逕自進
    入系爭公寓大門，走向樓梯間，上訴人隨後進入，並將系爭
    公寓大門關上，被上訴人走至三樓梯間，旋即下樓，兩造在
    一樓樓梯間發生爭吵，上訴人向被上訴人表示此舉係侵入民
    宅，不讓被上訴人出來，且要叫警察過來處理等語，並站在
    系爭公寓大門前阻擋被上訴人離去，被上訴人受擋後試圖離
    去，兩造繼而發生肢體推擠等情，堪可認定。是以，上訴人
    主觀認為被上訴人進入系爭公寓樓梯間涉犯侵入住宅，且表
    示要報警處理，因見被上訴人欲離去，故而在系爭公寓大門
    前阻擋被上訴人離去，以待警方到場處理，故上訴人主張阻
    止被上訴人離去，並非基於不法侵害被上訴人自由之故意，
    尚非無據。
　⒉本院刑事庭受理109年度簡上字第96號上訴人所犯傷害等刑事案件，業據法官當庭勘驗上訴人提出之手機視訊檔存檔光碟，製有勘驗筆錄（如附表二所示）及攝影畫面截圖15張附卷可憑（不爭執事項㈢），並經本院調閱上開刑事卷宗核閱屬實，依前開附表二所示勘驗筆錄及攝影畫面截圖15張可知，上訴人阻擋被上訴人離去系爭公寓前，有先向警方報案；衡以兩造素不相識，偶然在案發地相遇，因上訴人停車位置乙事發生爭執等情，足認上訴人向警方報案後，以佔道方式，站在系爭公寓1樓大門前阻擋被上訴人走出公寓，欲等候警方前來處理。復依附表二編號６其中⒊⒋⒌勘驗筆錄可知，被上訴人自錄影時間7分14秒起阻擋在系爭公寓大門，至錄影時間7分45秒被上訴人跨出公寓，全程歷時不到1分鐘，其間上訴人乘上訴人撥打電話時，試圖往右移步不成，隨即以雙手及身體的力量朝上訴人身體推去，上訴人以右手臂平推告訴人的胸部、右腳小腿前抬抵住告訴人右膝蓋之方式阻擋告訴人出公寓，上訴人不敵被上訴人推擠，退出到公寓外馬路，上訴人上開阻擋被上訴人離去行為，持續時間極為短暫，實難認已達於通常一般之人無法忍受之程度，是上訴人在系爭公寓1樓大門前阻擋被上訴人離去之行為，雖有短暫使被上訴人之身體行動及意思決定自由受到限制，但上訴人意在要求被上訴人留下靜待警方到場處理，顯非出於不法妨害被上訴人離去自由之故意甚明。
　⒊綜合上情，兩造因停車位在系爭公寓外馬路上發生口角衝突
    ，繼而被上訴人進入系爭公寓樓梯間，上訴人雖有以其身體
    佔道方式，站在系爭公寓1樓門前阻擋被上訴人離去，但其
    目的係為等待警方到場處理，且上訴人阻擋被上訴人之時間
    不到1分鐘，足見上訴人主觀上並無故意不法妨害被上訴人
    之離去自由，上訴人主張其並無不法妨害被上訴人自由乙節
    ，應可採信。 
　㈢上訴人未為傷害之侵權行為：
　⒈被上訴人於兩造口角爭執後就醫，雖經診斷受有右手1公分表
    淺撕裂傷之傷害乙情，然上訴人於本院審理中一再否認其有
    碰觸被上訴人右手(見本院卷第74、223、297頁)，且依如附
    表二編號６其中⒊⒋⒌所示勘驗筆錄可知，雙方肢體接觸前，上
    訴人係以身體佔道方式，阻止被上訴人走出系爭公寓，被上
    訴人見狀，試圖往右移步不成，乃以雙手及身體力量前推上
    訴人，上訴人隨即以右臂平推被上訴人胸部、右腳小腿前抬
    抵住被上訴人右膝蓋，阻擋被上訴人出系爭公寓，因上訴人
    不敵被上訴人之推擠而退出至系爭公寓外馬路上，被上訴人
    再次移步出系爭公寓，上訴人以雙手抓被上訴人左手臂阻擋
    未果，被上訴人已跨步出系爭公寓等情，已如上述，是上訴
    人雖曾與被上訴人有短暫肢體接觸，惟上訴人並無主動拉扯
    或抓握被上訴人右手之動作，應可認定。
　⒉參酌臺灣高等法院臺南分院109年度上易字第713號上訴人傷
    害等刑事案件，法官當庭勘驗上訴人前妻胡淑雯提供之現場
    錄影檔案，有勘驗筆錄（如附表三所示）附卷可憑（不爭執
    事項㈢），並經本院調閱上開刑事卷宗核閱無誤，足見被上
    訴人欲走出系爭公寓樓梯間，上訴人抬起手臂碰觸被上訴人
    之前胸，並先抬起右腳至被上訴人雙腿間予以阻擋，被上訴
    人才伸出右腳及右手將上訴人推出樓梯間（按：並無明顯碰
    觸，上訴人顯示要被上訴人不要走，伊要報警），繼而被上
    訴人伸出右手，上訴人舉起左手阻擋，又抓住被上訴人左手
    ，欲阻擋被上訴人走出樓梯間（按：上訴人左手確有碰觸被
    上訴人右手及左手臂）等情；佐以上訴人於刑事案件二審審
    理中辯稱：「我沒有傷害告訴人右手，我係抓住他的左手，
    他的右手抓住我的左手。我之所以抓住告訴人的左手，是因
    為他推我胸部，還有用腳踢我的腳。我抓住他的手是出於自
    衛，讓他不要逃走，等警察來處理。」等語（見刑事二審卷
    第122至123頁），復經刑事案件二審法官詢問被上訴人右手
    傷勢何來，被上訴人亦陳稱：「或許當我們拉扯時，我的右
    手碰到他的手錶因此我會有這樣傷痕（指右手傷勢），而且
    我的手掌並沒有碰到信箱。」等語（見刑事二審卷第123頁
    ），以及兩造當時站在系爭公寓1樓樓梯間推擠之客觀情境
    及兩造之身形、體力差異等情狀，可見上訴人阻擋被上訴人
    離去系爭公寓過程中，上訴人並未主動攻擊被上訴人，被上
    訴人右手傷勢無法排除係其主動伸出右手時，上訴人以左手
    阻擋時造成之可能性。被上訴人主張上訴人不法施以暴力強
    制阻止其離去之際，故意傷害被上訴人右手云云，並無可採
    。上訴人主張其並未傷害被上訴人右手，應可採信。
　㈣兩造因上訴人停放機車位置發生口角爭執乙事，被上訴人對
    上訴人提出涉嫌強制罪及傷害罪之刑事告訴，經臺灣臺南地
    方檢察署檢察官偵查後，以109年度調偵字第52號聲請簡易
    判決處刑，經本院刑事庭以109年度簡字第443號受理後，被
    上訴人於109年2月19日提起刑事附帶民事訴訟請求侵權行為
    損害賠償，嗣本院刑事庭於109年2月24日以109年度簡字第4
    43號刑事簡易判決認定上訴人犯傷害罪及強制罪，判處上訴
    人罪刑在案，上訴人不服提起上訴，經本院刑事庭以109年
    度簡上字第96號判決上訴人無罪，被上訴人請求臺灣臺南地
    方檢察署檢察官提出上訴，經臺灣高等法院臺南分院以109
    年度上易字第713號刑事判決駁回上訴確定在案(不爭執事項
    ㈡)，益見被上訴人並無妨害自由及傷害之行為，甚為明確。
    從而，被上訴人主張上訴人應負侵權行為責任，請求被上訴
    人賠償醫療費1,020元及精神慰撫金3萬元，即難准許。
六、綜上所述，被上訴人依侵權行為損害賠償之法律關係，請求
    上訴人賠償醫療費1,020元、精神慰撫金3萬元及法定遲延利
    息，為無理由，不應准許。原審判命上訴人給付被上訴人31
    ,020元，及自刑事附帶民事起訴狀繕本送達翌日即109年3月
    8日起至清償日止，按週年利率5％計算之利息，並依職權為
    假執行之宣告，自有未洽。上訴意旨指摘原判決不當，求予
    廢棄改判，為有理由，爰由本院廢棄改判如主文第1、2項所
    示。
七、本件事證已臻明確，兩造其餘之攻擊或防禦方法及所用之證
    據，經本院斟酌後，認為均不足以影響本判決之結果，爰不
    逐一論列，附此敘明。
八、末按法院為終局判決時，應依職權為訴訟費用之裁判；訴訟
    費用，由敗訴之當事人負擔，民事訴訟法第87條第1項及第7
    8條分別定有明文，本件上訴人上訴為無理由，第二審訴訟
    費用即裁判費1,500元，應由敗訴之被上訴人負擔，爰判決
    如主文第3項所示。
九、據上論結，本件上訴為有理由，依民事訴訟法第436條之1第
    3項、第450條、第78條，判決如主文。
中　　華　　民　　國　　110 　年　　6　　月　　2　　  日
                 民事第五庭  審判長法  官  張桂美
　　　　　　　　　　　　　　　　　 法  官  張家瑛
　　　　　　　　　　　　　　　　 　法  官  陳尹捷
以上正本係照原本作成。　　　　　　
本判決不得上訴。　　　　　　　
中　　華　　民　　國　　110 　年　　6 　 月　  3 　　 日
                                   書記官  蘇冠杰
附表一：本院勘驗被上訴人提出之光碟(本院卷第213-222頁)   編號 檔案時間 聲音內容 亞（即被上訴人） 徐（即上訴人） 胡（即上訴人之前妻胡淑雯） 1 0分0秒至1分42秒 亞:中國人不是台灣人。             胡:不是。我是跟你講。你說這個是你的。 亞:這個是我的。                   胡:說是你的。請你出...              亞:OK.                              徐:喂。你…                       亞:你叫什麼名字?                    徐:你...你…來...你…你上去。你上去。你上去。 亞:你叫什麼名字?                    徐:你上去。                       胡:不是。他既然說 這是你的...     亞:你...為什麼樓阿?你...為什麼樓。這個是一樓的。 胡:這是沒有說是。                   亞:我一樓。                         胡:來。                             亞:你。                             徐:好拉...好拉…                     亞:為什麼樓。                       徐:不…不…不跟他扯。               亞:蛤。                             徐:你... 你叫警察過來。好不好       亞:蛤                               徐:你叫警察過來。                   亞:Blah...Blah...                   徐:你到我們中國來耍流氓。           亞:Blah... Blah... Blah...Blah...  Blah... Blah…What are you yelling? I don't know you're crazy or what? 徐:你...你到我們中國來耍流氓耶。     胡:這個是大家公用的。               亞:Look.I will park it away.It's infront of my garage.You cannot park in front of the garage. 胡:叫你的房東來。這說是你的。真的臉皮太厚了。 徐:好...不理…不理他，不理他…你有... 胡: 就告訴你。                       徐:你好膽就叫警察過來 ，好不好       亞:He just said…Taiwanese are Chinese. And now, he's yelling around. 胡:喔。你自己看清楚。這是一樓是公家的。 亞:I don't even know who is the lady. She is in other floor. 胡:我對不起，我聽不清楚。你現在是在哪裡。你現在會，你不會...你不會講。真的有夠扯捏。 亞:Keep talking. I don't understand a word. Anyway, this is my garage. 胡:我不會…反正這邊是公家的。       亞:Don't park in front of my garage. Ok? 胡:這是整棟的。                     亞:If you keep park…I'm just warning you. 胡:你不要說這是你的。               亞:Look. I say in the nice way. If you park in front of my garage... 胡:啊... 好...                       徐:來，你上去...上去...上去… 胡:走吧...走吧… 亞:And, I want to park in there a     car or whatever. 徐:不吵了...不吵… 亞:It's my garage.I can do whatever I want.       胡：對啊，等大家來停阿。你封起來其實已經是不對的了。 亞:I have to call someone to remove your scooter or motocycle.I'm just asking you nicely. 胡：大家各說各話。                   亞：There are parking lots.         胡:最好警察來嘛。就找警察來嘛。     亞:There are free parking lots.     胡:這到底是誰的。                   亞:They have to park it in front of our garage.Why? 胡：來，講清楚。你這樣封，請問是誰的。 亞：They do this on purpose.         徐:這是公共設施的土地，你知道不知道。 胡:為什麼。                         亞:Hey.                             徐:就叫你房東來。這是…             亞:Wer schreit hat Unrecht     (English: The louder you shout,      the wronger you are.) 徐:這棟公寓公共設施的土地。         胡:房子不是你的。你沒有這個權力證明說...(聽不清楚) 徐:你們圍起來，你知道不知道。       亞: Wer schreit hat Unrecht     (English: The louder you shout,      the wronger you are.) 徐：你認為不行，你叫警察過來，好不好。 胡：我告訴你，你沒有這個權力。       亞: Blah... Blah... Blah...         徐:到我們中國來，你不要耍流氓。     胡:你講這什麼話。                   亞:Blah... Blah... Blah...          亞:Ha ha ha 2 1分42秒至2分53秒 徐:你你...你到我們中國來耍流氓，是不是阿。 胡:你真的有夠無恥。你只是在這邊租...居...租的。 亞:Wer schreit hat Unrecht    (English: The louder you shout,      the wronger you are.) 胡:你居然說這是你的。你真的是強霸土地。我就告訴你，你叫你房東來。 徐:你霸佔土地，你知道不知道。       胡:叫你房東來。                     徐:這是...這塊土地阿...這是公寓的公共設施，你道不知道。 亞:Is it recording? I hope this is recording.      徐:你叫警察過來，好不好。           亞:Blah... Blah... Blah...Blah...   徐:還亂旺，想講什麼。               亞:Blah...Blah...Blah...Blah....Blah....Blah...Blah...Blah... 徐:嘿 你想要怎麼樣。                 根據錄影檔 (1.mp4)之2分05秒         顯示:「徐向亞方向走過去，試圖繞到後面。」          (截圖編號：103705.jpg、103735.jpg、103791jpg、103831.jpg、103840.jpg) 胡: 你不要在那邊裝聲扮... 扮傻。     亞:Huh.                             徐:你你... 你想要怎麼樣。           亞:What.                             徐:你想要怎麼樣。                   亞:Can you speak English?           徐:你到我們中國來，你不要耍流氓。   亞:Blah...Blah...Blah...             徐:哼.你這個阿...                   亞:Look.Just park there.Then,we       don't have a problem. 徐:阿ㄚㄚㄚ....                     亞:OK. 沒關係。                     徐:好，走，上去。                   胡:反正就是告訴你…                 亞:I have to…                       胡:你敢移我就告訴你。你敢移...(聽不清楚) 徐:來...照相...照相起來。照相起來。 胡:我就照相。我就告訴你...           亞:嘿.嘿.嘿.嘿.小心阿小心在台灣，我們不可以on the street.you know? 胡:我告訴你，你隨便挪人家的財產，我有什麼損失，我來找你。 亞:You have to look out. In Taiwan, we look out for other people. 徐:你... 你...你照相起來。           亞:Look.                             胡:你就移。來，你馬上移。我請你馬上移。這是公家的地方。 亞:Which floor are you living?         Huh?                胡:我不知道你說什麼。我只知道你是租在這個。 亞:你為什麼樓?                       徐:好啦...                           胡:為什麼你要在這裡封起來?           亞:一樓? No. 一是...一樓我的。       徐:好啦，不...不跟... 不跟他理。     胡:跟你房東講。為什麼你要這裡說這是你… 亞:二樓嗎? 三樓嗎?                   胡:你管我是幾樓， 我就是住在這裡的住戶。           3 2分53秒至4分03秒 亞:你叫什麼名字?                     胡:我不用告訴你。                   徐:你沒資格問什麼名字。             胡:為什麼你要在這裡?                 亞:這個...這個是我的。這個是我的。這個是我的。個不是我的。 胡:誰說是你的。好歹你說這是你的。   亞:I have to remove it. Sorry.       胡:你有膽移，我就有膽打110。         亞:I have to remove it, because you park in front of my garage. 徐:你...你...你有膽你移動。         亞:A friend of mine is coming         later, he wants to park his car     in my garage. 胡:我就告訴你。                     徐:你有膽移動。                     胡:你有敢移動，我現在就拍。         亞:My friend is coming later.       徐:來.來.你有...有...有膽。 胡:沒問題。直接。                   亞:你可以...你可以...這個[指機車]這裡嗎? 徐:我...我...我不准你移動。我不准你移動。但是你移動阿。 亞:對不對? 這個，這個是你的嗎?       徐:我警察馬上叫過來。               徐:沒錯。                           亞:這個是你的嗎? 好。               亞:So listen, Kennzeichen    (English: license place) Ok. 亞:So,這個...他的。這個他的。這個不是他的。這個我的。 胡:這個也不是你的。好膽。你的臉皮有夠厚。 亞:Ok...And he doesn't want to park here. Ok.     胡:叫你房東來跟我講。               亞: HaHa                             胡:叫你房東來，問你。你到底是…     徐:好啦...不要...不要理他拉。       胡:屋主...還是在這裡租的。           徐:這到我們中國來耍流氓。           亞:Look. If you have a problem with Taiwanese and Taiwanese law, then  go back to China. 徐:你講中國話，好不好。             胡:你講那個鬼話。你這邊的鬼話。沒有人會相信你。 亞:In China, you maybe can do this. I don't know,I've never been there. 徐:Are you it is in Taiwan?         亞:Yes,this is Taiwan, not China.   4 4分5秒至4分41秒 胡:講得這麼厚臉皮。這個地方不是你的。我告訴你。攔起來，不要以為是你的。 亞:I don't know what you're saying. 胡:哦, I don't know.                 亞:I just know. 你很Crazy喔。嘿.小     心喔，小心。在台灣，不可以stay     on the street. 胡:哼，裝什麼傻。我就告訴你，你好膽你移。來，你有膽敢移動阿。等我下來，我下來看到你。 徐:來，你有膽敢移動阿。             胡:等我下來，我下來看到你。         徐:敢移動阿。                       胡:我就告訴你。你已經...你的樣子都拍起來了。 徐:我不准你移動。阿，你敢移動，你就現在移動。 胡:你說這是你的。來，你移阿，來啊，你移阿。 亞:Hahaha...Hahahaha...             徐:你哈哈哈...你在我們中國台灣...耍流氓。 亞:BlahBlahBlahBlah...               胡:講這個真的是有夠厚臉皮的人，才會講這種話。 亞:我聽不懂阿，我聽不懂。沒關係啊。 胡:你說這是你的。來。拿出你的...     亞:Yeah... This is my house.         胡:產權狀出來，拿給我看一下。       5 4分41秒 至6分35秒 亞:I put the bike in my house.       根據錄影檔(1.mp4)之4分42秒處顯示：亞牽腳踏車進一樓屋內。 (截圖編號：108460.jpg) 徐: 有膽不要進去嘛。叫警察過來。好不好。 胡:躲什麼。                         亞:你知道Youtube嗎?                 胡:喔，那你放上去啊。               亞:你知道Youtube嗎?                 胡:反正我也會發。對不對。大家的門牌號碼都看清楚。 亞:這個是...我的。                   胡:錯。這不是你的。這是公家的。 亞:我不在乎。這個…                 徐:不要...不要...不要跟他理。 亞:Just put it away. Just park         here. Just put it there. Just       three meters. Three meters. 根據錄影檔(1.mp4)之5分17秒處顯示：亞以手勢示意徐將摩托車移至旁邊空地處。(截圖編號：109180.jpg) 胡: 好。反正來。                     亞:一、二、三。                     胡:我就告訴你。                     亞:Just park here. Not in front       of....             徐:我...我...我請你講我們中國話，好不好。你會講中國話，為什麼不會聽? 亞:Com'n. Let's go.                 根據錄影檔(1.mp4)之5分17秒處示：此時亞以手勢示徐、胡兩人隨他進入公寓樓梯間。(截圖編號：109546.jpg) 胡: 他不要跟我們講而已。             亞:Com'n.                           根據錄影檔(1.mp4)之5分21-22秒處顯示：亞再次請徐、胡兩人隨他進入門已開的樓梯間。(截圖編號：109672.jpg) 胡: 他欺負我們不會講。               亞:過來。                           根據錄影檔(1.mp4)之5分21-22秒處顯示：亞再次請徐胡兩人隨他進入門已開的樓梯間。(截圖編號：109713.jpg) 胡:幹嘛要過去。你說過去… 亞:過來。 徐:喂.你不能進去喔 亞:嘿，過來。過來。                 徐:叫警察過來。                     亞:為什麼樓阿?                       根據錄影檔(1.mp4)之5分35秒處顯示：上樓梯至二樓欲上三樓時發現無人跟來，便停等一下，之後便轉身走下樓。(截圖編號：110066.jpg、110114.jpg) 徐: 你門有沒有鎖起來?               胡:你這封成這樣我還沒有告你咧。你那個爛房東。 亞:蛤...                             根據錄影檔(1.mp4)之5分48秒處顯示：亞回到近出口時，發現門已接近關閉。(截圖編號：110440.jpg) 亞: 為什麼阿? 蛤?                   根據錄影檔(1.mp4)之5分49秒處顯示：亞回到接近出口時，發現門已接近關閉。(截圖編號：110488.jpg) 徐:你...你侵入民宅，你知道不知道。 根據錄影檔(1.mp4)之5分51秒處顯示：徐手指著亞，擋住其去路。 (截圖編號：110545.jpg) 亞:Oh,I can.                       徐:你侵入民宅，你知道不知道阿。怎樣。我叫警察來。你不要出來。 根據錄影檔(1.mp4)之5分54秒處顯示：亞向左側縫隙去，便將手伸向左側縫隙，爾後，徐推走亞。 (截圖編號：110630.jpg) 亞:Hey Hey. Hey. Don't touch me.     徐:我現在不讓你出來。               亞:Don't touch me.                   亞:Hey, if you can park there and     you say it's from the whole         building, then why I cannot go     in here? Huh? 徐:我叫警察過來。                   亞:I don't know what he's saying.   根據錄影檔(1.mp4)之6分10秒處顯示：亞試圖由右側去，徐立刻伸右手推走亞。(截圖編號：111103.jpg至編號111115.jpg) 胡:不要這樣。                       亞:Don't touch me.                   胡:我告訴你。                       亞:Hey, Don't touch me.             徐:拍照。拍照。                     胡:現在是誰在這裡?                   亞:Hey, Call the police. Call the     police.          徐:你退後喔。                       亞:Help.Help.                       胡:我已經拍到了。                   徐:你..你退後喔。                   胡:Help什麼。                       亞:Help…                           徐:你退後。                         亞:Help…                           徐:你侵入民宅喔。你知道不知道       亞:Call the police.                 胡:你就不用在那個學校混了。         亞:Call the police.He attacked         me.   徐:你侵入民宅，你知道不知道。       胡:...鬼阿...(聽不清楚)。我告訴你，....(聽不清楚) 徐:你敢在我們中國耍流氓。           亞:Hey, call... call the police.     徐:我就叫警察過來喔。               亞:Help.                             徐:你不要跑。                       亞:Help.                             

附表二：本院109年度簡上字第96號刑事案件勘驗筆錄（第77-88頁）     編 號 檔案時間 畫面說明  聲音內容  亞（即被上訴人） 徐（即上訴人） 胡（即上訴人之前妻胡淑雯） 對應 照片 １ 0分0秒至 1分24秒  ⒈被告（即本件上訴人，下同）徐憲裕與告訴人（即本件被上訴人，下同）亞歷山卓海曼於公寓一樓車庫前面馬路爭吵，由被告胡淑雯（即本件上訴人之妻，下同)持手機拍攝。 ⒉隨後被告胡淑雯也加入爭吵。 徐：Chinese.臺灣人就是中國人，不要想幹什麼。 亞：Taiwanese is not Chinese, ok? 徐：你講中國話好不好，你講我們中國話。可不可以？ 亞：臺灣人不是中國人。 徐：你要講，你要講回到你的國家再講這個話，好不好。 亞：You can go back to China.  徐：來講我們中國話。    亞：In Taiwan You don't(聲音不清楚)This is my garage(聲音不清楚). 徐：這誰說不能用？      亞：You can call the police.   徐：誰說不能停？        胡：這是公家的、這是公家的，請你搞清楚。 徐：叫警察過來。        胡：你最好是，你這隔起來的都是公家的。 亞：這個是我的，這個不是你的。 胡：不是你的，對不起這是公家的。整個大樓都可以用。 亞：No no no.         胡：好，你不相信哦，你不相信是不是。 亞：You wanna call... 胡：幹嘛要這樣call，你這時候就找律師來啊，反正大家都是一棟樓的。 徐：不要講，現在叫警察過來好不好？ 亞：Okay.             徐：現在馬上叫警察過來。 胡：你馬上叫啊。        徐：馬上叫。            胡：馬上叫啊，這是你的，你有，好膽你說這是你的。 徐：你馬上叫。          胡：馬上打。            徐：好，可以，我等你。 胡：這為什麼是你的呢？這憑什麼是你的呢？ Ａ(第 91頁)  ２ 1分25秒 至3分7秒 ⒈被告徐憲裕、胡淑雯與告訴人亞歷山卓海曼於公寓一樓車庫前面馬路爭吵，由胡淑雯持手機拍攝。 ⒉告訴人也以他的手機開始拍攝。 亞：Okay,中國人不是臺灣人。 胡：不是，我是跟你講，你說這是你的。 亞：這是我的。          胡：誰說是你的，請你出示。 亞：你叫什麼名字？你叫什麼名字？ 徐：來，你你上去你上去你上去你上去。 胡：不是。他既然說這是你的。 亞：你為什麼樓？為什麼樓？這個是一樓的，我一樓。 胡：這是沒有說一，來。 亞：為什麼樓。          徐：不跟他扯，你叫警察過來，好不好。 亞：蛤。                徐：你叫警察過來。      亞：BlahBlah.         徐：你到我們中國來耍流氓。 亞：Blah Blah.Blah   Blah. What are you  yelling.I don't know you crazy or what? 徐：你，你到我們中國來來耍流氓。 胡：這個是大家公用的。 亞：Look,I will parking away, it's front  of my garage. 胡：叫你房東來，不用講，叫你的房東來。 亞：You can not you  can not parking in  front of my garage. 胡：這說是你的，真的臉皮太厚， 徐：好，不理他，不理他不理他。你有。 徐：就告訴你。          徐：你好膽就叫警察過來，好不好？ 亞：He just say Taiwanese is not Chinese,now he is  yelling around. 胡：哦你自己看清楚，這是一樓是公家的。 亞：I don't know who is this lady,she is  not (聲音不清)。 胡：我，對不起，我聽不清楚。你現在是在哪裡，你現在會聽你不會講，真的有夠扯呢。 亞：Keep talking .I  don't underatand the words.Anyways,this is my garage,don't park in front of my garage,okay? 胡：我不會，反正這邊是公家的，這是整楝樓的。 亞：If you park,I just warning you.I say in a nice way. 胡：你不要說這是你的。 亞：If you park in front of mygarage, 胡：好好，好好，走吧，走吧。 亞：And I wanna park in there a car or  whatever (聲音不清）胡：對啊，等大家來停啊，你封起來其實已經是不對的了。 亞：I have to call someone to remove your scooter or  motorcycle.I am justasking you nicely. There are parking lots.(聲音不清楚） 胡：大家各說各話，就找警察來嘛，就找警察來嘛，這到底是誰的來講清楚。你這樣封起來，請問是誰的？為什麼。 徐：這是公共設施的土地你知道不知道？ 胡：你叫你房東來，房子不是你的，你沒有這個權利。我告訴你，你沒有這個權利。 徐：這是公共設施的土地，你們圍起來你知道不知道，你認為不行，叫警察過來好不好。 亞：Bla--h.           徐：到我們中國來你不要耍流氓。 胡：你講這個什麼話？    亞：Hahaha. Ｂ(第 91頁) ３ 3分8秒至 4分18秒 被告徐憲裕、胡淑雯與告訴人亞歷山卓海曼於公寓一樓車庫前面馬路爭吵。告訴人及胡淑雯各持手機拍攝。 徐：你你，你在我們中國耍流氓。 胡：真的有夠無恥，你只是在這邊租、居，租的，你居然說這是你的，你真得是在這強霸土地。我就告訴你，叫你房東來，叫你房東來。 徐：你霸佔土地，你知道不知道？這是，這塊土地，這是公寓的公共設施，你知道不知道？你叫警察過來好不好。 亞：This is(聲音不清楚)，Blah Blah Blah. 徐：別亂旺，你講什麼。 亞：Blah Blah Blah.   徐：你講那什麼。你想要怎麼樣。 胡：不要在這裝聲扮傻。 亞：What?             徐：你想要怎麼樣。      亞：Can you speak in English?  徐：你到我們中國來你不要耍流氓。 亞：Blah Blah Blah.  Look,just park there,then we don't have Look,just park there,then we don't have (聲音不清）,ok. 徐：來，不理他。        胡：反正就告訴你，你敢移，我就告訴你你敢移，我就照相。 徐：照相起來。          亞：Hey小心喔，小心在臺灣(聲音不清楚)。 胡：我就告訴你，我告訴你，你隨便挪人家的財產，有什麼損失我來找你。你就移，來，你來，馬上移，我請你馬上移。這是公家的地方。 亞：Which floor are you living? 胡：我不知道你說什麼，我只知道你是租在這的。 亞：你，為什麼樓？一樓，  NO，不對？二樓嗎？ 胡：為什麼你要在這裡封起來，跟你房東講，為什麼你要在這裡說這是你，你管我是幾樓？我就是住在這裡的住戶。 Ｃ(第 91頁) ４ 4分19秒  至5分29秒 被告徐憲裕、胡淑雯與告訴人亞歷山卓海曼於公寓一樓車庫前面馬路爭吵。告訴人及胡淑雯各持手機拍攝。 亞：你叫什麼名字？      胡：我不用告訴你。      徐：你沒資格問。        亞：Right.              胡：為什麼你要在這裡？ 亞：這個是我的，這個是我的，這個是我的。 胡：誰說是你的，好膽你說這是你的，好膽你說這是你的。你有膽移我就有膽打110。 亞：I have to remove because you parking  front my garage. 徐：你你你你你，你有膽移動。 亞：(聲音不清楚）     胡：好，我就告訴你，你有膽移動我現在就拍。 亞：My friend is coming later ,你可以這個[指機車]移動嗎。 徐：來來來，你有膽移。 胡：沒問題，直接。      徐：我不准你移動，我不准你移動，但是你敢移動啊，我警察馬上叫過來。 亞：這個，這個是你的嗎？ 徐：沒錯。              亞：這個是你的嗎？好，so  listen，（聲音不清）Okay, so,這個是他的，這個是他的，這個不是他的，這個是我的。 胡：這個也不是你的，好膽，你的臉皮有夠厚。叫你房東來跟我講，叫你房東來問你，你到底是屋主，你還是在這裡租的。 胡：不要理他啦。        亞：Look,if you have any problem with  Taiwanese,you can go back to China.(聲音不清） 胡：你不要在這邊以為你講那個鬼話，你這邊的鬼話沒有人相信你。 徐：Are you it is in Taiwan.   亞：Yap,it is Taiwan,not  China 無 ５ 5分30秒 至6分6秒 被告徐憲裕、胡淑雯與告訴人亞歷山卓海曼於公寓一樓車庫前面馬路爭吵。告訴人及胡淑雯各持手機拍攝。 胡：講的那麼厚臉皮，這個地方不是你的。我告訴你，你攔起來不要以為是你的。 亞：I don't know what she say  胡：哦，I don't know. 亞：你很crazy哦。欸，小心哦，小心哦。在Taiwan不可以stand　on　the　street。 胡：裝什麼傻。我就告訴你，你好膽你移。等我下來，我下來看到你，我就告訴你，我已經你的樣子都拍起來了。你說這是你的，來，你移啊，來啊，你移啊。 亞：Ha ha ha,BlahBlahBlah.       胡：講那個真的是有夠厚臉皮的人才會講出這種話。你說這是你的，來，拿出你的產權證出來給我看一下。 Ｄ(第 91頁) ６ 6分7秒  至8分0秒 ⒈告訴人亞歷山卓海曼將其所騎乘之腳踏車牽入一樓車庫內停放後，隨即走出車庫前面馬路繼續與被告徐憲裕、胡淑雯爭吵。 ⒉在公寓一樓樓梯對外之紅色鐵門保持開啟狀態下，告訴人向被告二人招手要求其二人隨他進入公寓，但只見告訴人一人走進公寓。徐憲裕隨後將鐵門闔上。(6分47秒至7分5秒)[E01、E02] ⒊徐憲裕推開鐵門趨近告訴人，雙方在公寓一樓樓梯間爭吵，徐憲裕曾以手輕推告訴人左肩處一下，徐憲裕站在鐵門處撥打電話，並以其身體佔道方式，試圖阻擋告訴人走出公寓。（7分14秒至7分34秒）[F01、F02] ⒋告訴人乘徐憲裕撥打電話時，試圖往右移步不成，隨即以雙手及身體的力量朝徐憲裕身體推去，徐憲裕以右手臂平推告訴人的胸部、右腳小腿前抬抵住告訴人右膝蓋之方式阻擋告訴人出公寓。徐憲裕不敵告訴人的推擠，退出到公寓外馬路。徐憲裕向後退的過程未被手機拍攝到。(7分35秒至7分42秒) 　[G01、G02、G03、G04] ⒌告訴人再次移步欲出公寓，徐憲裕以雙手抓告訴人的手臂試圖阻擋未成，告訴人已跨步出公寓。(7分43秒至7分45秒)[H01、HI02] ⒍告訴人往畫面上方街道移動，徐憲裕在後面緊追。(7分46秒至8分0秒)[I] 　 徐：你有膽不要進去啦，叫警察過來好不好？ 胡：躲什麼？            亞：你知道youtube嗎？你知道youtube嗎？ 胡：哦，那你發上去啊。反正我也會發啊，對不對？大家的門牌號碼都看清楚。 亞：這個是我的。        胡：錯，這不是你的，這是公家的。 徐：不要，不要理他。    亞：我不在乎，just put it away,just park here ,just put it there,just three meters,three meters? 胡：好，反正來，我就告訴你。 亞：一、二、三，just park here. 徐：我，我請你講我們中國話好不好？你會講中國話，為什麼不會聽？ 胡：他不要跟我們講而已，他欺負我們不會講。 亞：過來。[亞要求被告隨他進入公寓](6分48秒) 胡：幹嘛要過去？你說過去就過去？ 徐：喂，你不能進去。    亞：你，過來，過來。    徐：叫警察過來。        胡：你打你的電話110叫人過來。 徐：你門有沒有鎖起來？[徐把一樓對外鐵門闔上](6分59秒) 胡：有。他要上去、上去就讓他上去吧。你這封成這樣我還沒告你呢。你那個爛房東。蛤？ 徐：你，你侵入民宅你知道不知道？[徐推開一樓對外鐵門並走入樓梯間](7分15秒) 亞：Oh,Ican't.          徐：你侵入民宅你知道嗎？我叫警察來你不要出來。 亞：Don't toutch me. Don't toutch me. 徐：我現在不讓你出來了。 亞：Hey,if you can park there ,and you say it's whole building,why can't Igoing here. 徐：我叫警察過來。      亞：I don't know you say.[亞乘徐撥打電話時，試圖往右移步不成，隨即以雙手及身體的力量朝徐身體推去，徐以右手臂平推亞的胸部、右腳小腿前抬抵住亞右膝蓋之方式阻擋亞](7分35秒) 胡：不要這樣。          亞：Don't toutch me. Hey,don't toutch me.[徐被亞推後退數步至鐵門外馬路上] (7秒40秒) 胡：我告訴你，現在是誰在這裡？ 亞：Hey,call the police.Call the police.[亞對外比出打電話的手勢](7分42秒) 徐：你。                亞：Help,help.[亞再次移步欲出公寓，徐以雙手抓亞的左手臂試圖阻擋未成，亞已跨步出公寓](7分44秒) 胡：我已經拍到了。Help什麼？ 亞：Help,help.[亞往畫面上方街道移動，徐在後面緊追] 胡：你現在是誰闖進去的。 徐：你侵入住宅，你知不知道。 胡：我告訴你，你就不用在你那個學校混了。 徐：(聲音不清楚)        胡：混個鬼啊。我告訴你，你只是在這邊居住而已。 徐：(聲音不清楚)        亞：Help[亞持續往畫面上方街道移動，徐在後面緊追] 徐：你不要跑。          亞：Help. E01 E02 F01 F02 G01 G02 G03 G04 H01 H02 I (第93-101頁) 

附表三：臺灣高等法院臺南分院109年度上易字第713號刑事案件勘驗筆錄（第122頁）    編號 檔案時間 畫面說明 對應照片 1 07：15-07：20 被告（即本件上訴人，下同）伸出右手將告訴人（即本件被上訴人，下同）推進門內 圖一 圖二 (第129頁) 2 07：35-07：38 告訴人欲走出樓梯間，被告抬起手臂碰觸告訴人之前胸，並抬起腳至告訴人之雙腿間予以阻擋，告訴人遂伸出右腳及右手將被告推出樓梯間。（被告先抬起右腳，告訴人才伸出右腳，但無明顯的碰觸，被告顯示要告訴人不要走，伊要報警之虞） 圖三(第131頁) 圖四(第131頁) 圖五(第133頁) 圖五-1(第135頁) 3 07：43-07：45 告訴人伸出右手，被告舉起左手阻擋，又抓住告訴人左手，欲阻擋告訴人走出樓梯間。被告的左手確實有碰觸告訴人的右手及左手臂。告訴人離開時，右手有摸到側邊的綠色郵箱，此際被告左手仍抓住告訴人左手。 圖六(第133頁) 圖七(第137頁) 圖八(第139頁)